【裁判字號】    98,小上,41
【裁判日期】    990428
【裁判案由】    返還借款
【裁判全文】
臺灣臺南地方法院民事裁定              98年度小上字第41號
上  訴  人  己○○
            甲○○
            乙○○
            癸○○
            辛○○
            戊○○
共      同
訴訟代理人  丁○○
被  上訴人  文化特區公寓大廈管理委員會
法定代理人  庚○○
訴訟代理人  丙○○
            壬○○
上列當事人間請求返還借款事件，上訴人不服本院民國98年9月
25日98年度南小字第786號第一審判決提起上訴，本院裁定如下
：
    主  文
上訴駁回。
第二審訴訟費用新台幣壹仟伍佰元由上訴人負擔。
    理  由
一、按關於請求給付金錢或其他代替物或有價證券之訴訟，其標
    的金額或價額在新臺幣（下同）10萬元以下者，適用小額程
    序；對於小額程序之第一審裁判之上訴，非以其違背法令為
    理由，不得為之；又上訴狀內應記載上訴理由，表明原判決
    所違背之法令及其具體內容，依訴訟資料可認為原判決有違
    背法令之具體事實，民事訴訟法第436條之8第1項、同條之
    24第2項及同條之25分別定有明文。且依同法第436條之32
    準用同法第468條及第469條第1款至第5款之規定，判決不適
    用法規或適用不當者，為違背法令，而判決有同法第469條
    第1款至第5款情形之一者，為當然違背法令。是當事人對於
    小額程序之第一審判決提起上訴，如依民事訴訟法第468條
    規定，以第一審判決有不適用法規或適用法規不當為理由時
    ，其上訴狀或理由書應有具體之指摘，並揭示該法規之條項
    或其內容。若係成文法以外之法則，應揭示該法則之旨趣。
    倘為司法院解釋或最高法院之判例，則應揭示該判解之字號
    或其內容。如以民事訴訟法第469條第1款至第5款所列情形
    為理由時，其上訴狀或理由書，應揭示合於該條款之事實。
    上訴狀或理由書如未依此項方法表明，或其所表明者，顯與
    上開法條規定之情形不相合時，即難認為已對第一審判決之
    違背法令有具體之指摘，其上訴自難認為合法。又上訴理由
    如僅引用原審判決時之攻擊防禦方法，應認為未對原審判決
    有何具體之指摘，不得謂已合法表明上訴理由，其上訴亦難
    認為合法。
二、本件上訴意旨略以：原審證人楊春能證詞並非推測之言，因
    其任被告文化特區公寓大廈管理委員會第2屆主任委員時，
    曾於民國90年7月23日之區分所有權人會議中坦誠藉徵收之
    名行借貸之實，並於會議記錄中載明俟向建設公司索回公共
    基金後即無息返還借款。原審法院以其證詞為個人意見及推
    測，並非妥適。又90年10月18日管委會臨時會第二提議所作
    決議，係因90年6月間開辦之暑期夏令營致社區虧損，並制
    約管委會擴權，才決議不再開辦其他事業，並非決議停止俱
    樂部營運，該決議與本件並無關聯等語。
三、經查，本件上訴人請求被上訴人給付新台幣（下同）44,000
    元，其訴訟標的金額在10萬元以下，自應適用民事訴訟法第
    436條之8小額訴訟程序之規定，則依同法第436條之24第2項
    、第436條之25、第471條第1項規定，非以其違背法令為理
    由不得上訴，且須記載上訴理由，或於提起上訴後20日內表
    明原判決所違背之法令及其具體內容，始合上訴程式。次查
    ，本件上訴人對於小額訴訟之第一審判決，固於法定期間內
    提起上訴，然依上訴人之上訴狀所載內容，僅以原審未以證
    人楊春能之證言及上訴人提出之證據審究採信，有所不當云
    云，惟此係原審依職權取捨證據，認定事實，上訴人僅指摘
    其為不當，並未依前揭意旨具體指摘原判決有何違反成文法
    法規之條項、內容，或司法院解釋或最高法院判例，亦未表
    明依訴訟資料合於該違背法令之具體事實，參諸前開法條規
    定及說明，本件上訴人之上訴，難認已對第一審判決之有何
    違背法令之處為具體之指摘，其上訴自難認為合法，應予駁
    回。又本件小額事件之上訴既經駁回，第二審訴訟費用
    1,500元應由敗訴之上訴人負擔，爰確定如主文第2項所示。
四、據上論結，本件上訴為不合法，依民事訴訟法第436條之24
    第2項、第436條之32第2項、第444條第1項前段、第436條之
    19第1項、第95條、第85條第1項前段，裁定如主文。
中    華    民    國    99    年    4     月    28    日
                  民事第二庭  審判長法  官  林念祖
                                    法  官  田玉芬
                                    法  官  魏玉英
以上正本證明與原本無異。
本裁定不得抗告。
中    華    民    國    99    年    4     月    28    日
                                    書記官  蔡曉卿

司法院資訊處製作；財團法人民間司法改革基金會備份。
